

# SERGIO OJEDA ESTRADA

**IT - Tech Product Owner and Integration Specialist** 

+34 644640372 😭 sergio.yojeda@gmail.com 🎯 Barcelona 📑 www.linkedin.com/in/sergioojedaestrada

Tech Product Owner e Integration Specialist con experiencia en tecnologías de desarrollo para **Fintechs**. Coordinando releases con enfoque en metodologías ágiles, especialmente **SCRUM y Kanban**.

Gestiono continuamente el ciclo de vida de los productos junto al equipo de IT, respaldado por conocimientos en JIRA, Pasarelas de pago y Gestión de Proyectos. He desarrollado aplicaciones web utilizando Django con Python y poseo experiencia en SQL, API Rest, UML, Postman y AWS.

Amante de los perros y hábil jugador de pádel.

### ESTUDIOS

- MASTER EN METOLOGÍAS ÁGILES
  Universidad RAMON LLULL I 2023 2024
- MASTER EN PROJECT MANAGEMENT
  Universidad de Barcelona I 2022 2023
- INGENIERÍA INDUSTRIAL Y DE SISTEMAS
  Universidad de Piura I 2015 2019
- ERASMUS INGENIERIA ORGANIZACIONAL
  Universidad de Navarra I 2019 2019

### APTITUDES

Agile

- Avanzado: SCRUM, KANBAN

- Lenguajes de Programación
  - Intermedio: Python, SQL
  - Básico: JavaScript
- Frameworks and Tools
  - Intermedio: Jira, Confluence, Django, AWS
  - Básico: React
- Database
  - Intermedio: MySQL
- Idiomas
  - Avanzado: Ingles, Español (Nativo)

# CERTIFICACIONES

- SCRUM ALIANCE Scrum Alliance Certified
- Google Activate Introducción al desarrollo web: HTML v CSS. Online - 2021
- IBM How to build Chatbots. Online 2020
- CIP Oratoria, negociación y persuasión para ingenieros. Online - 2020

## EXPERIENCIA

### TECH PRODUCT OWNER

Monnet Payment Solution | May 2022 - Oct 2024

- Análisis y elaboración de Historias de Usuarios teniendo en cuenta los requisitos funcionales y técnicos.
- Coordinación y supervisión del ciclo de vida de los desarrollos, teniendo en cuenta la metodología Kanban.
- Colaboración con el equipo de IT para asegurar la viabilidad técnica y experiencia del usuario sobre los nuevos desarrollos.
- Implementación de prácticas ágiles resultando en mejora del 20% en eficiencia del equipo y entregas más rápidas.

Tecnologías: SCRUM, KANBAN, API Rest, Jira, Figma. Ingeniería de requisitos.

#### SPECIALIST OF INTEGRATION

Monnet Payment Solution | En 2021 - May 2022

- Responsable de la integración de las API entre más de 110 comercios y MonnetPayment.
- Recogimiento y análisis de los requisitos nuevos por parte de los comercios mediante UML.
- Asesoramiento hacia los comercios en los procesos que permiten el correcto funcionamiento del flujo de servicios.

Tecnologia: SQL, API Rest, Postman, AWS, HTML, UML

#### • WEB DEVELOPER

Optimiza 360 | May 2020- Dic 2020

- Recopilación y análisis de requisitos funcionales/no funcionales para su desarrollo.
- Desarrollo de una aplicación web para la implementación, automatización de las actividades del Sistema de Control Interno en el ámbito del FONAFE y la Contraloría.

Tecnología: Python, Django, UML, AWS, Heroku, Excel